

MARTIN BRAZEIRO

Contador Público Analista de datos

Sobre mí

Con el objetivo de ampliar mis competencias y adaptarme a las crecientes demandas del mercado actual, decidí reorientar mi carrera hacia el campo del análisis de datos. Para ello, me he ido especializando en herramientas de análisis, procesamiento de datos y visualización, además de adquirir experiencia en el manejo de software como Excel, SQL, Power Point, Power Query y Power BI.

(2)

+11-3264-6903

martin.brazeiro@hotmail.com

Av. Hudson 3563, San Fco. Solano

EDUCACIÓN

INTELIGENCIA DE NEGOCIOS CON POWER BI

Noviembre 2023 – Actualidad

Grow Up Data Analytics, Plataforma de Educación Online

- De Cero a Analista de Datos con Power BI
- Inteligencia de Negocios aplicada con Power BI
- Manipulación y Transformación de Datos con Power BI
- Taller Funciones DAX Time Intelligence para Power BI
- Construcción de Modelos de Datos en Power BI

DATA STORYTELLING

Octubre 2024 - Noviembre 2024

Grow Up Data Analytics, Plataforma de Educación Online

• Técnicas de narrativa y visualización para comunicar datos

ESPECIALIZACIÓN EN POWER BI

Agosto 2024 - Agosto 2024

Temixa Consulting, Plataforma de Educación Online

Modelamiento de Datos | Power Query | Funciones DAX|
Dashboards Dinámicos

SQL

Mayo 2023 - Agosto 2023

Coderhouse, Plataforma de Educación Online

Bases de Datos Relacionales | Procesos de Automatización
|Consultas SQL avanzadas para generación de reportes

DATA ANALYTICS

Diciembre 2022 - Marzo 2023

Coderhouse, Plataforma de Educación Online

- Base de Datos y Bases de Datos relacionales
- Implementación de Bases de Datos mediante SQL
- Desarrollo de Tablero de Control con Power Bl, utilizando DAX, Power Query y Lenguaje M

CONTADOR PÚBLICO

Marzo 2002 - Diciembre 2009

Universidad Nacional de Lomas de Zamora

EXPERIENCIA

CONTADOR PÚBLICO INDEPENDIENTE

Diciembre 2009 - Presente

SUPERVISOR DE IMPUESTOS

Diciembre 2013 - Diciembre 2024

Estudio Cossio Sociedad Civil

- Coordinar y supervisar el equipo de trabajo para asegurar el cumplimiento de las obligaciones fiscales en tiempo y forma
- Análisis de información fiscal y financiera a los fines de confección de las declaraciones juradas
- Asegurar el cumplimiento con las leyes fiscales y mantenerse actualizado sobre cambios en la legislación tributaria.
- Proporcionar asesoramiento fiscal a los clientes, ayudándoles a entender su situación tributaria.
- Proyección de situación financiera del cliente teniendo en cuenta su actividad
- Elaboración de reporte de ingresos y gastos proyectado
- Capacitar y desarrollar al personal en el área de impuestos y cambios en la normativa tributaria

ANALISTA CONTABLE E IMPOSITIVO

Marzo 2011 - Diciembre 2013 Estudio ILYG

ANALISTA IMPOSITIVO

Noviembre 2008 - Febrero 2011 Estudio Marasca Berisso y Asociados

ANALISTA CONTABLE

Enero 2007 - Agosto 2008 Estudio Brea Solans & Asociados S.C.

HABILIDADES TÉCNICAS

- SQL
- Power BI (Lenguaje DAX)
- Power Query (Lenguaje M)
- Power Point
- Excel
- Google Sheets
- Capacidad analítica

HABILIDADES BLANDAS

- Coordinación de Equipos de Trabajo
- Comunicación Efectiva
- Buen Manejo de Relaciones Interpersonales
- Gestión del Cambio
- Gestión de Tiempo
- Pensamiento Crítico